nb: Finnemateriale: Neopren; Plast; Polypropylen (PP); Gummi; Silikon; Annet
tr: Yüzgeç malzemesi: Neopren; Plastik; Polipropilen (PP); Kauçuk; Silikon; Diğer
fr: Matériau de l’aileron: Néoprène; Plastique; Polypropylène (PP); Caoutchouc; Silicone; Autre
es: Material de la aleta: Neopreno; Plástico; Polipropileno (PP); Goma; Silicona; Otros
cs: Materiál ploutve: Neoprén; Plast; Polypropylen (PP); Guma; Silikon; Jiné
bg-BG: Материал за плавници: Неопрен; Пластмаса; Полипропилен (PP); Каучук; Силикон; Други
ja: フィン材質: ネオプレン; プラスチック; ポリプロピレン (PP); ゴム; シリコーン; その他
ko: 핀 소재: 네오프렌; 플라스틱; 폴리프로필렌(PP); 고무; 실리콘; 기타
nl: Materiaal fin: Neopreen; Plastic; Polypropyleen (PP); Rubber; Siliconen; Andere
hr-HR: Materijal peraja: Neopren; Plastika; Polipropilen (PP); Guma; Silikon; Ostalo
da: Finnemateriale: Neopren; Plast; Polypropylen (PP); Gummi; Silikone; Andet
sv: Fena - material: Neopren; Plast; Polypropen (PP); Gummi; Silikon; Övrigt
el: Υλικό πτερυγίων: Νεοπρένιο; Πλαστικό; Πολυπροπυλένιο (PP); Καουτσούκ; Σιλικόνη; Άλλο
pl: Materiał płetwy: Neopren; Tworzywo sztuczne; Polipropylen (PP); Guma; Silikon; Inne
zh-CN: 鳍片材质: 氯丁橡胶; 塑料; 聚丙烯 (PP); 橡胶; 硅胶; 其他
sk-SK: Materiál plutiev: Neoprén; Plast; Polypropylén (PP); Guma; Silikón; Iné
en: Fin material: Neoprene; Plastic; Polypropylene (PP); Rubber; Silicone; Other
fi: Evän materiaali: Neopreeni; Muovi; Polypropeeni (PP); Kumi; Silikoni; Muu
pt-BR: Material da barbatana: Neoprene; Plástico; Polipropileno (PP); Borracha; Silicone; Outro
zh-TW: 翅片材質: 氯丁橡膠; 塑膠; 聚丙烯 (PP); 橡膠; 矽膠; 其他
th: วัสดุที่ใช้ทำครีบ: นีโอพรีน; พลาสติก; โพลิโพรพิลีน (PP); ยาง; ซิลิโคน; อื่นๆ
lt-LT: Plaukmenų medžiaga: Neoprenas; Plastikas; Polipropilenas (PP); Kaučiukas; Silikonas; Kita
hu: Uszony anyaga: Neoprén; Műanyag; Polipropilén (PP); Gumi; Szilikon; Egyéb
sl-SI: Material plavuti: Neopren; Plastika; Polipropilen (PP); Guma; Silikon; Drugo
ru: Материал ласт: Неопрен; Пластик; Полипропилен (ПП); Резина; Силикон; Другой
it: Materiale delle pinne: Neoprene; Plastica; Polipropilene (PP); Gomma; Silicone; Altro
pt-PT: Material da barbatana: Neoprene; Plástico; Polipropileno (PP); Borracha; Silicone; Outro
vi: Vật liệu vây: Neoprene; Nhựa; Polypropylene (PP); Cao su; Silicon; Khác
ro-RO: Material aripioare: Neopren; Plastic; Polipropilenă (PP); Cauciuc; Silicon; Altele
de: Lamellenmaterial: Neopren; Kunststoff; Polypropylen (PP); Gummi; Silikon; Sonstiges